【裁判字號】    97,易,228
【裁判日期】    970806
【裁判案由】    違反毒品危害防制條例
【裁判全文】
臺灣新竹地方法院刑事判決               97年度易字第228號
公  訴  人  臺灣新竹地方法院檢察署檢察官
被      告  甲○○
上列被告因違反毒品危害防制條例案件，經檢察官提起公訴（97
年度毒偵字第299號），經本院合議庭裁定依簡式審判程序判決
如下：
    主  文
甲○○施用第二級毒品，累犯，處有期徒刑肆月，如易科罰金，
以新臺幣壹仟元折算壹日。
    事  實
一、
（一）甲○○前曾於民國94、95年間因違反毒品危害防制條例案
      件，經本院於95年5月30日以94年度易字第392號判決判處
      有期徒刑1年6月確定，嗣經本院於97年7月23日以96年度
      聲減字第446號裁定減刑為有期徒刑9月確定，並於96年8
      月31日縮刑期滿執行完畢。
（二）甲○○前曾於87年間因施用毒品案件，經本院於87年6月
      16日以87年度毒聲字第75號裁定送勒戒處所觀察、勒戒，
      旋因觀察、勒戒後，因認無繼續施用毒品傾向，於87年7
      月6日執行完畢出所，並經臺灣新竹地方法院檢察署檢察
      官於87年7月3日以87年度偵字第3765號為不起訴處分確定
      。其又於前揭不起訴處分後5年內之88年間，因施用毒品
      案件，經本院於88年4月16日以88年度毒聲字719號裁定送
      勒戒處所觀察、勒戒，旋因觀察、勒戒後，因認有繼續施
      用毒品傾向，經本院於88年8月24日以88年度毒聲字第168
      8號裁定令入戒治處所施以強制戒治1年。其此部分施用毒
      品犯行，並經本院於88年10月26日以88年度易字第747號
      判決判處有期徒刑8月確定。至其強制戒治部分，因執行
      屆滿3月且成效評定合格，復經本院於89年1月15日以89年
      度毒聲字第152號裁定停止戒治，所餘戒治期間交付保護管
      束，並於89年3月22日出所，保護管束期間至89年8月14日
      期滿，未經撤銷保護管束，而視為強制戒治執行期滿。其
      又於前揭強制戒治執行完畢5年內之91年間，因施用毒品
      案件，經本院於91年5月19日以91年度毒聲字第566號裁定
      令入戒治處所施以強制戒治1年。其此部分施用毒品犯行
      ，並經本院於92年1月24日以91年度易字第951號判決判處
      有期徒刑10月確定。至其強制戒治部分，於92年5月18日
      執行完畢。又於94、95年間，再犯施用毒品案件，經本院
      於95年5月30日以94年度易字第392號判決判處有期徒刑1
      年6月確定，嗣減刑為有期徒刑9月。
（三）甲○○仍不知悔改，猶於上開強制戒治執行完畢釋放後5
      年內，基於施用第二級毒品甲基安非他命之犯意，於96年
      10月16日下午某時，在友人謝維秋位於新竹縣竹東鎮○○
      路○段201巷60號之住處，以將第二級毒品甲基安非他命置
      於玻璃球內加熱吸食煙霧之方式，施用第二級毒品甲基安
      非他命乙次。為警於96年10月17日上午10時50分許，在上
      址查獲，後經同意後採集尿液送驗呈安非他命、甲基安非
      他命陽性反應，始查悉上情。
二、案經新竹市警察局第三分局報請臺灣新竹地方法院檢察署檢
    察官偵查起訴。
    理  由
一、本件被告甲○○所犯施用第二級毒品罪，非死刑、無期徒刑
    、最輕本刑為3年以上有期徒刑之罪，被告於本院準備程序
    進行中，就被訴事實為有罪之陳述，經本院合議庭認合於刑
    事訴訟法第273條之1第1項之規定，裁定進行簡式審判程序
    ，合先敘明。
二、訊據被告對於事實一（三）所載犯罪事實，於本院準備程序
    及簡式審判程序中均供承不諱，而被告為警查獲所採集之尿
    液（代號：C-202），經臺灣尖端先進生技醫藥股份有限公
    司檢驗結果，呈安非他命及甲基安非他命陽性反應，此有真
    實姓名代號對照表暨送驗登記簿、臺灣尖端先進生技醫藥股
    份有限公司於96年10月24日出具之濫用藥物檢驗報告附卷可
    稽，是認被告上開自白內容應與事實相符，其施用第二級毒
    品甲基安非他命，應堪予認定。
三、核被告所為，係犯毒品危害防制條例第10條第2項之施用第
    二級毒品罪。其持有第二級毒品甲基安非他命之低度行為，
    為其施用第二級毒品甲基安非他命之行為所吸收，不另論罪
    。又被告有事實一（一）之前案紀錄，甫於96年8月31日縮
    短刑期執行完畢，有臺灣高等法院被告前案紀錄表乙份附卷
    可佐，被告前受徒刑之執行完畢後，其於5年以內故意再犯
    本件有期徒刑以上之罪，為累犯，應依刑法第47條第1項之
    規定，加重其刑。爰審酌被告無視法令之禁止，前已因施用
    毒品案件，經裁定送觀察勒戒、強制戒治後，竟再度施用足
    以導致精神障礙及生命危險之成癮性毒品，惟被告犯後坦承
    全部犯行，兼以施用毒品所生危害以自戕健康為主，量處如
    主文所示之刑，並諭知易科罰金之折算標準。
據上論斷，應依刑事訴訟法第273條之1第1項、第299條第1項前
段，毒品危害防制條例第10條第2項、刑法第11條前段、第47條
第1項、第41條第1項前段，判決如主文。
本案經檢察官何若薇到庭執行職務。
中    華    民    國    97    年    8     月    6     日
                  刑事第五庭    法  官  林佑珊
以上正本證明與原本無異。
如不服本判決，應於收受本判決後10日內向本院提出上訴書狀。
上訴書狀應敘述具體理由，未敘述上訴理由者，應於上訴期間屆
滿後20日內補提理由書狀於本院（均須按他造當事人之人數附繕
本，並請勿「逕送上級法院」）。
中    華    民    國    97    年    8     月    6     日
                                書記官  蕭惠婷
附錄法條：
毒品危害防制條例第10條第2項
施用第二級毒品者，處 3 年以下有期徒刑。


司法院資訊處製作；財團法人民間司法改革基金會備份。
